臺灣桃園地方法院刑事判決
111年度交簡上字第103號
上  訴  人  
即  被  告  徐崧銘


上列上訴人即被告因過失傷害案件，不服本院刑事庭民國110年1
2月30日110年度壢交簡字第1405號第一審判決（聲請簡易判決處
刑書案號：110年度偵字第8233號），提起上訴，本院管轄之第
二審合議庭判決如下：
    主  文
上訴駁回。
徐崧銘緩刑貳年。 
    事實及理由
一、按第二審被告經合法傳喚，無正當之理由不到庭者，得不待
    其陳述，逕行判決，刑事訴訟法第371條定有明文。又對於
    簡易判決處刑不服而上訴者，得準用上開規定，徵諸刑事訴
    訟法第455條之1第3項規定甚明。本案上訴人即被告徐崧銘
    經本院合法傳喚，有卷附送達證書可憑（見簡上卷第31頁）
    ，其於審判期日無正當理由未到庭，本院爰不待其陳述，逕
    為一造辯論判決，合先敘明。
二、本案經本院合議庭審理結果，認原審以被告犯刑法第284條
    前段之過失傷害罪，其認事用法及量刑均無不當，應予維持
    ，並引用原審刑事簡易判決記載之事實、證據及理由（如附
    件）。　　
三、被告上訴意旨略以：被告已經和告訴人江志森和解，請求判
    緩刑等語。
四、按法官於有罪判決如何量處罪刑，甚或是否宣告緩刑，均為
    實體法賦予審理法官裁量之刑罰權事項，法官行使此項裁量
    權，自得依據個案情節，參酌刑法第57條所定各款犯罪情狀
    之規定，於法定刑度內量處被告罪刑；除有逾越該罪法定刑
    或法定要件，或未能符合法規範體系及目的，或未遵守一般
    經驗及論理法則，或顯然逾越裁量，或濫用裁量等違法情事
    之外，並不得任意指摘其量刑違法（最高法院75年台上字第
    7033號、72年台上字第6696號及72年台上字第3647號判例意
    旨參照）。且在同一犯罪事實與情節，如別無其他加重或減
    輕之原因，下級審法院量定之刑，亦無過重或失輕之不當情
    形，則上級審法院對下級審法院之職權行使，原則上應予尊
    重（最高法院85年度台上字第2446號判決意旨參照）。準此
    ，第一審法院所為量刑，如非有上揭明顯違法之情事，尚難
    得以擅加指摘其違法或不當至明。本件原審認被告犯刑法第
    284條前段之過失傷害罪，考量被告於聲請簡易判決處刑書
    所載之時、地，駕車過失撞擊前方由告訴人駕駛車輛，其違
    反注意義務程度非輕，致告訴人受有左肩挫傷、左側肩頸部
    拉傷等傷害，復考量被告犯後坦認犯行，惟未與告訴人達成
    和解之犯後態度，兼衡被告之智識程度、家庭生活及經濟狀
    況等一切情狀，量處有期徒刑3月，並諭知如易科罰金之折
    算標準，認事用法俱無違誤，並無何判決理由未備之違法，
    被告提起本件上訴，為無理由，應予駁回。
五、惟被告未曾因故意犯罪受有期徒刑以上刑之宣告，有臺灣高
    等法院被告前案紀錄表在卷可憑，且被告已於民國111年1  
    月12日與告訴人達成和解並履行和解條件乙節，有和解書、
    告訴人之刑事撤回告訴狀各1紙在卷可參（見簡上卷第17至2
    1頁），足見被告對其行為深表悔意，犯後態度可謂良好，
    並已獲得告訴人之諒解，被告因一時失慮，致罹刑章，經此
    偵查、審理，信應無再犯之虞，且被告復未曾因故意犯罪受
    有期徒刑以上刑之宣告，符合刑法第74條第1項第1款之要件
    ，堪認其素行、品行非差，本院因認對於被告宣告之刑，以
    暫不執行為適當，爰併予宣告緩刑如主文第2項所示，以勵
    自新。
據上論斷，應依刑事訴訟法第455條之1第1項、第3項、第368條
、第371條、第373條，刑法第74條第1項第1款，判決如主文。
本案經檢察官楊挺宏聲請以簡易判決處刑，經檢察官林佳勳到庭
執行職務。
中    華    民    國    111     年    8     月   1    日
                  刑事第十六庭審判長法  官  游紅桃
                                    法  官  鄧瑋琪
                                    法  官  呂宜臻
以上正本證明與原本無異。
不得上訴。
      　　　　　　　　　　　　　　　書記官　黃心姿
中　　華　　民　　國　　111 　年　　8 　　月　　1 　　日
附錄本案論罪科刑法條：
中華民國刑法第284條
因過失傷害人者，處1年以下有期徒刑、拘役或10萬元以下罰金
；致重傷者，處3年以下有期徒刑、拘役或30萬元以下罰金。

附件：
臺灣桃園地方法院刑事簡易判決
110年度壢交簡字第1405號
聲  請  人  臺灣桃園地方檢察署檢察官
被　　　告　徐崧銘　男　(民國00年0月00日生)
　　　　　　　　　　身分證統一編號：Z000000000號
　　　　　　　　　　住○○市○○區○○路○○段000巷00號
上列被告因過失傷害案件，經檢察官聲請以簡易判決處刑（110
年度偵字第8233號），本院判決如下：
    主  文
徐崧銘犯刑法第284條前段之罪，處有期徒刑參月，如易科罰金
，以新臺幣壹仟元折算壹日。
    事實及理由
一、本件犯罪事實及證據，除補充「A1A2類交通事故攝影蒐證檢
    視表（見偵卷第43頁）、桃園市政府警察局平鎮分局交通分
    隊道路交通事故當事人登記聯單（見偵卷第45頁）、桃園市
    政府警察局道路交通事故初步分析研判表（見他卷第13頁）
    」為證據外，其餘均引用如附件檢察官聲請簡易判決處刑書
    之記載。　　　　
二、核被告徐崧銘所為，係犯刑法第284條前段之過失傷害罪。
    爰審酌被告於如附件所示之時地，駕車過失撞擊前方由告訴
    人駕駛車輛，其違反注意義務程度非輕，致告訴人受有左肩
    挫傷、左側肩頸部拉傷等傷害，復考量被告犯後坦認犯行，
    惟未與告訴人達成和解之犯後態度，兼衡被告之智識程度、
    家庭生活及經濟狀況等一切情狀，量處如主文所示之刑，並
    諭知易科罰金之折算標準。
三、依刑事訴訟法第449條第1項前段、第3項、第454條第2項，
    逕以簡易判決處刑如主文。
本案經檢察官楊挺宏聲請以簡易判決處刑。
中　　華　　民　　國　　110 　年　　12　　月　　30　　日
                  刑事第十三庭  法  官  王兆琳
以上正本證明與原本無異。
如不服本判決，應於判決送達後20日內向本院提出上訴書狀，上
訴於本院第二審合議庭（應附繕本）。
告訴人或被害人如不服本判決，應附理由具狀請求檢察官上訴，
上訴期間之計算，以檢察官收受判決正本之日起算。 
                                書記官  鄭哲霖
中　　華　　民　　國　　110 　年　　12　　月　　30　　日
附錄論罪科刑法條全文：
中華民國刑法第284條
因過失傷害人者，處1年以下有期徒刑、拘役或10萬元以下罰金
；致重傷者，處3年以下有期徒刑、拘役或30萬元以下罰金。

附件：
臺灣桃園地方檢察署檢察官聲請簡易判決處刑書
                                     110年度偵字第8233號
    被　　　告　徐崧銘　男　35歲（民國00年0月00日生）
                        住○○市○○區○○路○○段000巷00號
                        國民身分證統一編號：Z000000000號
上列被告因過失傷害案件，業經偵查終結，認宜聲請以簡易判決
處刑，茲將犯罪事實及證據並所犯法條分敘如下：
        犯罪事實
一、徐崧銘（所涉公共危險罪嫌部分，另為不起訴處分）於民國
    109年9月16日晚間10時9分許，駕駛車牌號碼000-0000號自
    用小客車，沿桃園市平鎮區台66線快速道路往大溪方向行經
    19.1公里處，本應注意車前狀況，隨時採取必要之安全措施
    ，以避免危險之發生，而依當時天候晴、夜間有照明、柏油
    路面乾燥、無缺陷、無障礙物且視距良好情況，又無不能注
    意之情事，竟疏未注意及此，貿然追撞其前方由江志森所駕
    駛之車牌號碼0000-00號自用小客車之後方，致江志森因而
    受有左肩挫傷、左側肩頸部拉傷等傷害結果。
二、案經江志森告訴暨桃園市政府警察局平鎮分局報告偵辦。
        證據並所犯法條
一、上揭犯罪事實，業據被告徐崧銘於警詢及偵查中坦承不諱，
    且經證人即告訴人江志森於警詢及偵查中證述明確，並有聯
    新國際醫院診斷證明書、道路交通事故現場圖、道路交通事
    故調查報告表㈠㈡、桃園市政府警察局平鎮分局平鎮派出所道
    路交通事故照片黏貼紀錄表、公路監理電子閘門、車輛資料
    查詢結果各1份附卷可稽。按汽車行駛時，駕駛人應注意車
    前狀況，並隨時採取必要之安全措施，道路交通安全規則第
    94條第3項訂有明文。被告應注意能注意竟疏未注意上開規
    定致肇車禍，其有過失甚為顯然，則被告之過失行為與告訴
    人受傷間，即有相當因果關係，是被告犯嫌堪以認定。
二、核被告所為，係犯刑法第284條前段之過失傷害罪嫌。
三、依刑事訴訟法第451條第1項聲請逕以簡易判決處刑。
    此　致
臺灣桃園地方法院
中　　華　　民　　國　 110　　年　　5 　　月　　 6　　日
                              檢　察　官 楊挺宏
本件證明與原本無異
中    華    民    國   110    年     5    月    17    日
                              書  記  官 盧憲儀
附記事項：
本件係依刑事訴訟法簡易程式辦理，法院簡易庭得不傳喚被告、
輔佐人、告訴人、告發人等出庭即以簡易判決處刑；被告、被害
人、告訴人等對告訴乃論案件如已達成民事和解而要撤回告訴或
對非告訴乃論案件認有受傳喚到庭陳述意見之必要時，請即另以
書狀向簡易法庭陳述或請求傳訊。
所犯法條：
中華民國刑法第284條
因過失傷害人者，處1年以下有期徒刑、拘役或10萬元以下罰金
；致重傷者，處3年以下有期徒刑、拘役或30萬元以下罰金。